【裁判字號】    99,易,3058
【裁判日期】    991108
【裁判案由】    竊盜
【裁判全文】
臺灣臺中地方法院刑事判決              99年度易字第3058號
公  訴  人  臺灣臺中地方法院檢察署檢察官
被      告  甲○○
上列被告因竊盜案件，經檢察官提起公訴（99年度偵字第19167
號），本院判決如下：
    主  文
甲○○踰越安全設備竊盜，累犯，處有期徒刑捌月。
    事  實
一、甲○○前於民國97年間，因詐欺案件經本院以97年度豐簡字
    第198 號分別判處有期徒刑4 月、4 月，應執行有期徒刑 6
    月確定，甫於民國97年8 月28日易科罰金執行完畢。詎其仍
    不知悔改，於99年7 月1 日清晨，騎乘其母侵張秀燕所有、
    車牌號碼為RP5-066 號輕型機車，行經臺中縣豐原市○○街
    546 號時，竟意圖為自己不法所有，於凌晨5 時11分許沿屋
    旁鐵竿攀爬至上址2 樓後，於當日5 時13分日出後某時，推
    開該址未上鎖屬安全設備之鐵窗進入屋內（侵入住宅部分未
    據告訴），竊取乙○○所有之現金新臺幣7,000 元得手，隨
    後騎乘機車逃逸，並將前開竊得之錢財花用殆盡。嗣乙○○
    於同日6 時15分發覺遭竊後報警處理，經警調閱監視器畫面
    循線查悉上情。
二、案經臺中縣警察局豐原分局報告臺灣臺中地方法院檢察署檢
    察官偵查起訴。
    理  由
一、上揭犯罪事實，業據被告甲○○坦承不諱，核與證人即被害
    人乙○○於警詢時所指述之情相節符（警卷第12頁至第15頁
    筆錄參照），並有車牌號碼RP5-066 號輕型機車車輛詳細資
    料報表1 份（警卷第17頁）、現場採證照片2 張及監視器畫
    面翻拍照片10張在卷可稽（警卷第20頁至第25頁），足見被
    告之自白與事實相符。又被告竊得現金後，已將該現金花用
    殆盡，亦據被告自承在卷，是被告有為自己不法所有之意圖
    至明。本案事證明確，被告竊盜犯行堪以認定，應予依法論
    科。
二、按刑法第321 條第1 項第2 款規定將「門扇」、「牆垣」、
    「其他安全設備」並列，則所謂「門扇」專指門戶，應屬狹
    義指分隔住宅或建築物內外之間之出入口大門而言。而所謂
    「其他安全設備」，指門扇牆垣以外，依通常觀念足認防盜
    之一切設備而言，如門鎖、窗戶等，最高法院25年上字第41
    68號判例、45年臺上字第1443號、55年臺上字第547 號判例
    意旨可資參照。又該條款所謂「毀」係指毀壞，稱「越」則
    指越入、超越或踰越而言。祇要毀壞、踰越或超越安全設備
    之行為使該安全設備喪失防閑作用，即該當於前揭規定之要
    件。是被告沿鐵管攀爬至上址2 樓後，推開未上鎖之鐵窗入
    內行竊，依上開說明，自屬刑法第321 條第1 項第2 款踰越
    安全設備而竊盜之情形。是核被告所為，係犯刑法第321 條
    第1 項第2 款之踰越安全設備竊盜罪。至起訴書犯罪事實欄
    雖記載被告係破壞鐵窗進入屋內，且證人乙○○於警詢時亦
    證稱當時竊賊有破壞2 樓鐵窗等語（見99年度聲字第94號卷
    第2 頁背面）。然被告於偵訊及本院審理時均陳稱當時係該
    鐵窗未鎖即直接開啟爬入等語，且一般人平日較未能注意住
    處鐵窗是否有遭破壞痕跡，亦乏證據足資證明證人乙○○ 2
    樓住處外鐵窗遭毀損即係遭被告所破壞，從而，本院認尚難
    證明證人乙○○2 樓住處之鐵窗係遭被告破壞。檢察官另依
    據監視錄影器拍得影像（見警卷第21頁）暨被害人黃嘉興於
    警詢時之指述：「05時11分該男子從圍牆邊徒手攀爬鐵竿上
    至一樓屋簷，再打開二樓鐵窗後，潛入我屋內行竊，最後於
    05時21分從一樓側門騎車而去」等語（見警卷第15頁），認
    被告係於夜間侵入上址住宅行竊，另有刑法第321 條第1 項
    第1 款之夜間侵入住宅加重事由。惟被告於本院審理辯稱：
    「我在爬得那時候已經天亮了，進入屋內時也天亮了」等語
    （本院卷第16頁反面筆錄參照），且亦乏證據足資證明監視
    器所顯示之時間無誤；另參以臺中地區於99年7 月1 日之日
    出時刻為5 時13分，此有日出日沒時刻表1 份在卷可稽（見
    本院卷第10頁），縱該監視器顯示時間為真，然依上開照片
    及證人乙○○之指述，僅可確定被告係於當日5 時11分沿鐵
    竿攀爬而上2 樓，然無法確定被告於日出前即當日5 時13分
    前即已侵入上址住宅，是依有疑惟利被告之原則，本院尚無
    從認定被告係於夜間侵入住宅，併此敘明。縱前所述，本案
    被告應僅有踰越安全設備之加重事由，尚無毀壞安全設備及
    夜間侵入住宅之加重事由，公訴意旨此部分所認尚有誤會，
    併此敘明。再被告前於97年間，因詐欺案件經本院以97年度
    豐簡字第198 號分別判處有期徒刑4 月、4 月，應執行有期
    徒刑6 月確定，甫於97年8 月28日易科罰金執行完畢等情，
    有臺灣高等法院被告前案紀錄表在卷可考，其於執行完畢 5
    年內，故意再犯本案有期徒刑以上之罪，為累犯，應依刑法
    第47條第1 項規定，加重其刑。爰審酌被告隨意進入他人住
    宅竊取財物，欠缺對於他人財產權之尊重，其行為並無可取
    ，惟到案後皆坦承犯行，犯後態度尚可，兼考量其犯罪之動
    機、目的、方法、所得等一切情狀後，量處如主文所示之刑
    。
據上論斷，應依刑事訴訟法第299 條第1 項前段，刑法第321 條
第1 項第2 款、第47條第1 項，判決如主文。
本案經檢察官吳孟潔到庭執行職務。
中    華    民    國    99    年    11    月    8     日
                  刑事第十二庭    法  官  簡婉倫
以上正本證明與原本無異。
如不服本判決應於收受判決後10日內向本院提出上訴書狀，並應
敘述具體理由；其未敘述上訴理由者，應於上訴期間屆滿後20日
內向本院補提理由書（均須按他造當事人之人數附繕本）「切勿
逕送上級法院」。
                                  書記官  許千士
中    華    民    國    99    年    11    月    8     日
附錄本案論罪科刑法條
中華民國刑法第321 條（加重竊盜罪）
犯竊盜罪而有左列情形之
一者，處6 月以上、5 年以下有期徒刑：
一  於夜間侵入住宅或有人居住之建築物、船艦或隱匿其內而犯
    之者。
二  毀越門扇、牆垣或其他安全設備而犯之者。
三  攜帶兇器而犯之者。
四  結夥三人以上而犯之者。
五  乘火災、水災或其他災害之際而犯之者。
六  在車站或埠頭而犯之者。
前項之未遂犯罰之。

司法院資訊處製作；財團法人民間司法改革基金會備份。
